# 中审众环研究 - 实务案例问题3-1-45 （子公司公司制改制根据评估值调账对母公司及合并 ...

提问人：jdyuan 时间：2021-10-14 08:05:04
问题：
子公司进行公司制改制，根据评估价值调账后，母公司报表及合并报表是否进行相应调整？
背景：
A公司为B公司的全资子公司，目前为全民所有制企业，拟改制为有限责任公司，目前账面净资产为负数，评估时其拥有的投资性房地产会增值，评估净资产为正数，并以评估净资产作为B公司的出资，改制为有限责任公司，在改制时点A公司按评估值重新建账。
解答：
在本案例中，A公司由全民所有制企业改建为有限责任公司，按照后述权威指引中相关企业会计准则解释中的规定，其各项资产、负债的评估值作为改制实施日的认定成本，该认定成本不仅应当体现在改制后有限责任公司的账面，也应体现在改制后公司的母公司B公司的账面和报表中。
在B公司的个别报表中，其“长期股权投资——A公司”应按A公司的基准日净资产评估值与相关税费（如有，但不含企业所得税）之和作为投资成本，作为后续成本法核算的基础。该计量金额与原先对改制前的A公司的长期股权投资的账面价值之差，应调整“资本公积——其他资本公积”。
在B公司的合并报表中，应把A公司的各项资产、负债以基准日评估值为基础纳入合并报表中（即，与改制后的A公司个别报表层面对A公司各项资产、负债的计量一致）。同时，对于评估增值部分对应的折旧和摊销，税法规定不能在税前扣除的，应当将其作为一项应纳税暂时性差异，确认递延所得税负债并抵减评估增值形成的资本公积。
求助陈版：B公司对外出售A公司全部股权时，在B公司的个别报表中，因改制调整的“资本公积——其他资本公积”应该如何处理？合并层面的投资收益应该如何计算？

回答人：chenyiwei
在B公司的个别和合并报表中，因改制调整的“资本公积——其他资本公积”不应转入损益，但可以转入未分配利润。合并报表层面的投资收益也不含这部分资本公积的结转金额。

提问人：jdyuan 时间：2021-10-18 09:01:00
那B公司个别报表中处置长投的投资收益 是卖出价减调整前的长投账面价值， 还是调整后的？

回答人：chenyiwei
个别报表层面的投资收益按减去调整后长投账面价值的金额计算。